Inventaris van het archief van het Nederlandse Gezantschap, later Ambassade in de Verenigde Staten van Amerika te Washington DC, (1912) 1940-1954
Nationaal Archief, Den Haag
- STUKKEN OP CODE GEORDEND
  - VOLKENRECHT EN INTERNATIONAAL RECHT, 31
    - Stukken betreffende de advisering en bemiddeling bij de aangespannen rechtszaken door personen en bedrijven naar aanleiding van het Koninklijk besluit van 24 mei 1940, waarbij rechten en bezittingen in vijandelijk gebied vervallen aan de Nederlandse regering, 1940-1948.; 3193-3198; 6 pakken
      - A-Be, 1940-1946, 3193
      - Bi-Ce, 1941-1948, 3194
      - Cha-Che, 1940-1948, 3195
      - G-N, 1941-1946, 3196
      - O-Sc, 1940-1944, 3197
      - Sp-Z, 1940-1947, 3198
    - Stukken betreffende het verlenen van medewerking aan de 'Potash Export Maatschappij' ten aanzien van het veiligstellen van haar belangen in bezet gebied, 1940-1948.; 3199; 1 omslag
    - Stukken betreffende de berichtgeving over het beheer van de eigendommen van Nederlanders en Nederlandse instellingen in bezet gebied in diverse landen, 1941-1944.; 3200; 1 omslag
    - Stukken betreffende de toepassing van en advisering over koninklijke besluiten van de Nederlandse regering te Londen over Nederlandse vorderingen en aanspraken buiten Europa, 1941-1944.; 3201; 1 pak
    - Stukken betreffende het geding bij het Prijsgerecht te Curaçao van de Staat der Nederlanden, als vertegenwoordiger van het Koninkrijk Noorwegen, tegen de Pankos Operating Company S.A., inzake de tanker 'Janko', 1941-1944.; 3202; 1 omslag
    - Stukken betreffende het verlenen van medewerking aan de Custodian Netherland Property te Londen en de berichtgeving over het beheer van de geblokkeerde rekeningen van Nederlanders, 1941-1944.; 3203; 1 omslag
    - Stukken betreffende de belangenbehartiging van de tijdens de Tweede Wereldoorlog in beslag genomen goederen van Nederlandse ondernemingen door de Amerikaanse Alien Property Custodian en de onderhandelingen over de teruggave, 1941-1950.; 3204-3206; 3 pakken
      - Algemeen, 1942-1950, 3204
      - A-K, 1942-1950, 3205
      - M-N, 1941-1950, 3206
    - Stukken betreffende het beheer en teruggave van Nederlandse vorderingen en aanspraken, welke krachtens het Koninklijk Besluit van 24 mei 1940 (Stb. A1) op de Staat der Nederlanden in eigendom zijn overgegaan, alsmede de uitvoeringskosten van het bovengenoemde besluit, 1941-1950.; 3207; 1 pak
      Zie ook inventarisnummer 3215
    - Stukken betreffende de advisering aan de minister van Financiën over de instelling van een functie in Canada ter uitvoering van de Koninklijke besluiten van 24 mei 1940 (Stb. A1) en van 6 maart 1942 (Stb. C18), 3208; 1 omslag
    - Stukken betreffende de deelname aan diverse commissies bijeengebracht door de Economische, Financiële & Scheepvaart Missie behandelende de verzoeken van de Londense Commissie Herstel Rechtverkeer, 1942-1944.; 3209; 1 pak
    - Stukken betreffende de instructies en de uitvoering bij de afgifte van paspoorten aan Nederlandse zeelieden, 1942-1946.; 3210; 1 pak
    - Stukken betreffende de handelswijze ten aanzien van de gestrande goederen in de Verenigde Staten van de importeurs uit bezet Nederlands-Indië, 1942-1947.; 3211; 1 omslag
    - Stukken betreffende het verzoek aan de Verenigde Staten om schadevergoeding van de aldaar opgevorderde Nederlandse goederen die bedoeld waren voor de export naar Nederland, 1944-1946.; 3212; 1 omslag
    - Stukken betreffende het verzoek aan de Verenigde Staten om bij de toewijzing van Duitse ondernemingen als reparatiebetaling aan Geallieerde Mogendheden rekenschap te houden met de Nederlandse belangen, 1945-1946.; 3213; 1 omslag
    - Stukken betreffende de berichtgeving over de Duitse vermogens-bestanddelen buiten Duitsland, 1945-1947.; 3214; 1 omslag
    - Stukken betreffende de toepassing van het Koninklijk besluit van 24 mei 1940 (Stb. A1) inzake de vrijgave van de Nederlandse vorderingen en aanspraken in Canada, 1945-1947.; 3215; 1 omslag
    - Stukken betreffende de uitvoering van het Koninklijk besluit van 17 september 1944 (Stb. E100) en van 16 november 1945 (Stb. F 272) houdende de registratie van Nederlandse effecten bij de Raad voor het Rechtsherstel, 1945-1948.; 3216; 1 pak
    - Stukken betreffende de toepassing van de regeling over de vergoeding van oorlogsschade in Nederland en Nederlandse gebieden geleden door Nederlanders of buitenlanders, 1945-1949.; 3217; 1 omslag
    - Stukken betreffende het gezamenlijke standpunt van de Belgische, Franse en Nederlandse delegatie over de uitbreiding van het aantal rechters bij het Internationale Hof van Justitie, 1946.; 3218; 1 omslag
    - Stukken betreffende de berichtgeving over de regeling over de inbeslaggenomen Duitse handelsmerken, 1947-1948.; 3219; 1 omslag
    - Stukken betreffende de onderhandelingen over het oplossen van de tegenstrijdige claims op vijandelijke bezittingen, 1947-1950.; 3220; 1 omslag
    - Stukken betreffende de onderhandelingen met de Verenigde Staten over de teruggave van tijdens de Tweede Wereldoorlog gestolen effecten van Nederlanders, 1948-1950.; 3221; 1 omslag
    - Stukken betreffende de berichtgeving over de rechtspositie van Oostenrijk ten opzichte van Nederland in verband met de Tweede Wereldoorlog, 1949.; 3222; 1 omslag
    - Stukken betreffende het aandringen bij de Verenigde Staten om de registratie van de effecten van Nederlanders in West-Duitsland te bevorderen, 1949.; 3223; 1 omslag
    - Stukken betreffende de bemiddeling bij de onderhandelingen over het terugkrijgen van het geroofde goud uit Nederland tijdens de Tweede Wereldoorlog, 1949-1952.; 3224; 1 omslag
  - PUBLIEKRECHT, 32
    - Stukken betreffende de te volgen instructies bij dienstweigering van zeelieden, 1940-1947.; 3225; 1 omslag
    - Stukken betreffende de rechtsgeldigheid van het Koninklijk besluit van 8 augustus 1941 (Stb. A10) over de dienstplicht van Nederlanders in Engeland, de Verenigde Staten en Canada, 1942.; 3226; 1 omslag
  - PRIVAATRECHT, 33
    - Stukken betreffende de bemiddeling bij het verlenen van faciliteiten door het 'Treasury Department' ingeval het terugbrengen van zetels van West-Indië naar Nederland van Nederlandse naamloze vennootschappen, 1940-1950.; 3227; 1 pak
    - Stukken betreffende de onderhandelingen met de Verenigde Staten over een regeling tot bescherming van de rechten en belangen van Nederlandse patent- en octrooihouders, 1941-1947.; 3228; 1 pak
    - Stukken betreffende het verzoek aan de Verenigde Staten tot oprichting van Nederlandse maritieme gerechtshoven in de Verenigde Staten, 1942-1943.; 3229; 1 omslag
    - Stukken betreffende de bemiddeling bij de aanvraag van firma's aan de 'Alien Property Custodien' om teruggaaf van octrooirechten, 1942-1950.; 3230; 1 pak
    - Stukken betreffende de jurisdictie met betrekking tot koopvaardijschepen afhankelijk van het territoir of territoriale wateren waar deze zich bevinden, 1943-1944.; 3231; 1 omslag
    - Stukken betreffende de overeenkomst met de Verenigde Staten ter vermijding van rechtsgedingen in scheepvaartzaken, 1943-1946.; 3232; 1 omslag
    - Correspondentie over de totstandkoming van een overeenkomst waarin de wederzijdse bescherming van auteursrechten tussen Nederland en de Verenigde Staten wordt geregeld, 1943-1953.; 3233; 1 pak
    - Stukken betreffende de overeenkomst tussen Nederland en de Verenigde Staten inzake de leen- en pachtwet, 1946-1948.; 3234; 1 pak
    - Stukken betreffende de berichtgeving over de houding van de Verenigde Staten ten aanzien van de toetreding van Duitsland tot het Internationaal Octrooi Instituut te 's-Gravenhage, 1949.; 3235; 1 omslag
    - Stukken betreffende het verstrekken van inlichtingen over de Amerikaanse wet tot Regeling van de Controle op Stichtingen en Lichamen in Dienst van de Overheid, 1949.; 3236; 1 omslag
    - Stukken betreffende het vooronderzoek met betrekking tot de strafzaak tegen een kunsthandelaar te Dieren, verdacht van oplichting van de Staat der Nederlanden ten aanzien van de teruggevoerde kunstwerken uit Duitsland na de oorlog, 1950.; 3237; 1 omslag
  - VERKEER EN VERVOER, 5
    - Stukken betreffende de behandeling van de nota van de minister van Handel, Nijverheid en Scheepvaart over de bevordering van de rechtszekerheid voor Nederlandse schepelingen in verband met de toepassing van tuchtmaatregelen, 1941-1942.; 3238; 1 omslag
    - Stukken betreffende de voorzichtigheid met betrekking tot het afgeven van inlichtingen omtrent Nederlandse scheepvaartbewegingen in verband met de oorlog, 1941-1942.; 3239; 1 omslag
    - Stukken betreffende de uitvoering van het 'Zeeschepenbesluit 1942' inzake de vordering van schepen door de Nederlandse regering te Londen, 1941-1943.; 3240; 1 omslag
    - Stukken betreffende de behandeling van het desertievraagstuk van zeelieden op de Nederlandse koopvaardijvloot en het treffen van maatregelen hiervoor, 1941-1944.; 3241; 1 pak
    - Stukken betreffende de berichtgeving over de houding van de Verenigde Staten met betrekking tot de scheepvaartsituatie en diverse scheepvaartaangelegenheden na de Tweede Wereldoorlog, 1941-1951.; 3242; 1 omslag
    - Circulaire over de maatregelen in verband met de vordering van het bezit van de Nederlandse koopvaardijvloot, 1942.; 3243; 1 stuk
    - Stukken betreffende de instructies voor het opmaken en doorzenden van scheepsverklaringen bij scheepsrampen, 1942-1943.; 3244; 1 omslag
    - Stukken betreffende de werkzaamheden van de 'Netherlands Shipping and Trading Committee Ltd.', 1942-1944.; 3245; 1 omslag
    - Stukken betreffende de berichtgeving over conflicten met zeelieden over de arbeidsvoorwaarden, 1942-1946.; 3246; 1 omslag
    - Stukken betreffende de uitvoering en intrekking van het 'Vaarplichtbesluit 1942', 1942-1946.; 3247; 1 pak
    - Stukken betreffende het verlenen van vergunning tot het openen en onderhouden van luchtverbindingen met de Nederlandse Antillen, 1942-1952.; 3248; 1 pak
    - Stukken betreffende de regeling tussen de Nederlandse en Britse regering over het overbrengen van noodlijdende zeelieden afkomstig van Nederlandse schepen, 1943.; 3249; 1 omslag
    - Stukken betreffende de instructies voor de administratie van de scheepsdagboeken en -registers in verband met de veiligheid van koopvaardijschepen, 1943-1944.; 3250; 1 omslag
    - Stukken betreffende de ongunstige exploitatieresultaten van de Nederlandse koopvaardijvloot, 1944.; 3251; 1 omslag
    - Stukken betreffende de vertegenwoordigingen en de werkzaamheden van vertegenwoordigingen van de KLM en de KNILM in het buitenland, 1944-1954.; 3611; 1 pak
    - Stukken betreffende de luchtvaartverbinding tussen Nederland en Curaçao via de Verenigde Staten, 1943-1952.; 3612-3613; 1 omslag, 1 pak
      - via New York, 1945-1951, 3612
      - via Miami, 1943-1952, 3613; pak
    - Stukken betreffende het verkrijgen van steun bij de Verenigde Staten voor het Britse voorstel over de betaling van de onderhoudkosten van de vuurtorens op eilanden Jebel Keir en Abuil, 1948.; 3252; 1 omslag
    - Correspondentie over de Amerikaanse civiele luchtvaartpolitiek, 1953-1954.; 3253, 3609; 1 omslag, 1 pak
      - 1953-1954, 3609
      - 1954, 3253
    - Stukken betreffende de luchtvaartinstantie CAB (Civil Aeronautics Board) en de CAA (Civil Aeronautics Authority), 1953-1954; 3610; 1 omslag
    - Stukken betreffende de scheepvaartpolitiek van de Verenigde Staten inzake een wapenembargo ten aanzien van Guatemala, 1954.; 3627A; 1 omslag
  - ECONOMIE, 610
    - Stukken betreffende de samenwerking met de Economische Financiële en Scheepvaart Missie, 1941-1946.; 3254; 1 pak
    - Overzichten van het bureau Handelsraad, de Economische Voorlichtingsdienst en de Economische Afdeling, 1946-1949.; 3255; 1 pak
    - Stukken betreffende de berichtgeving over de economie van diverse landen, 1946-1948.; 3256; 1 omslag
    - Stukken betreffende de bemiddeling bij de beantwoording van vragen over het Europese Herstel Programma, 1947-1948.; 3257; 1 omslag
    - Stukken betreffende de berichtgeving en advisering over de totstandkoming, invulling en uitvoering van het Marshallplan, 1947-1952.; 3258-3261; 3 pakken en 1 omslag
      - Voorbereiding, 1947-1948, 3258
      - Totstandkoming en uitvoering, 1947-1948, 3259
      - Idem, 1948-1950, 3260
      - Vergaderstukken, 1950-1952, 3261; omslag
    - Stukken betreffende de 'Special Goodwill Flight' naar New Orleans van de Amsterdamse 'American Businessmen's Club' ter bevordering van de betrekkingen, 1948.; 3262; 1 omslag
    - Stukken betreffende de berichtgeving en advisering over de invulling en uitvoering van het Europese Herstel Programma, 1948-1949.; 3263; 1 omslag
    - Stukken betreffende de berichtgeving en advisering over de totstandkoming van de overeenkomst tot economische samenwerking tussen Nederland en de Verenigde Staten, 1948-1950.; 3264; 1 pak
    - Stukken betreffende de berichtgeving over de totstandkoming, bevordering en instandhouding van de economische hulpverlening aan de overzeese gebiedsdelen, 1948-1951.; 3265; 1 pak
    - Stukken betreffende de berichtgeving over de vestiging van een permanente post van de stichting Technisch Documenten Centrum te Washington, 1948-1952.; 3266; 1 omslag
    - Stukken betreffende de 'Economic Cooperation Administration' (ECA), 1948-1953.; 3267-3276; 9 pakken en 1 omslag
      - Advisering over de economische hulpverlening door de ECA, 1948, 3267
      - Idem, 1949, 3268
      - Idem, 1950-1953, 3269
      - Advisering over de uitwerking van de inter-Europese betalingen, compensaties en leningsovereenkomsten, 1948-1950, 3270
      - Bemiddeling inzake de verstrekking van technische adviezen en produktanalyses aan Nederlandse bedrijven en instanties door Amerikaanse bedrijven, 1948-1949, 3271
      - Idem, 1950, 3272
      - Idem, 1951, 3273
      - Idem, 1952, 3274
      - Idem, 1953, 3275
      - Technical Service-projecten, 1949-1951, 3276; omslag
    - Stukken betreffende de berichtgeving over de samenwerking van Europese landen op economisch gebied, 1949-1950.; 3277; 1 omslag
    - Stukken betreffende de berichtgeving over een nieuw hulpplan van president Truman over het beschikbaar stellen van de Amerikaanse technische kennis aan ontwikkelingslanden, 1949-1950.; 3278; 1 omslag
    - Stukken betreffende de economische en technische hulpverlening door de Verenigde Staten aan Azië, 1952-1954.; 3279; 1 omslag
    - Stukken betreffende economische hulpverlening door middel van het Eysvogelplan aan Suriname door de Verenigde Staten, 1950-1954.; 3623; 1 omslag
    - Stukken betreffende de economische ontwikkeling van Suriname, 1950-1954.; 3624; 1 omslag
    - Stukken betreffende de economische ontwikkeling van de Nederlandse Antillen, 1950-1954.; 3625; 1 omslag
    - Stukken betreffende vriendschaps-, handel- en scheepvaartverdragen tussen de Verenigde Staten en derde landen, 1950-1954.; 3616; 1 omslag
    - Stukken betreffende de Mutual Security Agency, 1951-1952.; 3620; 1 pak
    - Stukken betreffende technische hulpverlening door de Verenigde Staten aan de Nederlandse overzeese rijksdelen in het kader van het "point four" programma, 1952-1953.; 3626; 1 omslag
    - Stukken betreffende de Nederlandse Kamers van Koophandel in de Verenigde Staten, 1952-1954.; 3614-3615; 2 omslagen
      - Verenigde Staten, 1953-1954, 3614
      - Miami, 1952-1954, 3615
    - Stukken betreffende het economische hulpverleningsprogramma "point four" van president Truman, 1952-1954.; 3617; 1 pak
    - Stukken betreffende het economische "Mutual Security Programm" van de Verenigde Staten, 1952-1953.; 3619; 1 omslag
    - Volmacht t.b.v. dr J.H. van Roijen tot ondertekening van een verdrag inzake technische hulpverlening aan Suriname en de Nederlandse Antillen, 1953.; 3621; 1 stuk
    - Stukken betreffende technische hulpverlening door de Verenigde Staten aan Suriname, 1953-1954.; 3622; 1 omslag
    - Stukken betreffende technische hulpverlening door de Verenigde Staten aan Nederland, 1954.; 3627; 1 pak
  - GELD-, BANK-, BEURS- EN KREDIETWEZEN, 611
    - Stukken betreffende de berichtgeving over de totstandkoming van de Nederlands-Britse en Nederlands-Franse financiële akkoorden, 1940.; 3280; 1 omslag
    - Stukken betreffende de tijdens de bezetting van Nederland in beslag genomen Amerikaanse effecten, 1940-1947.; 3281; 1 omslag
    - Stukken betreffende de beperkende maatregelen genomen door de Nederlandse Bank voor de aankoop van internationaal verhandelbare binnenlandse fondsen in verband met de emissie van de Koninklijke Shell-groep, 1940-1948.; 3282; 1 omslag
    - Stukken betreffende het onderzoek naar en het verstrekken van informatie over de Amstel Bank N.V. te Paramaribo, 1940-1948.; 3283; 1 omslag
    - Stukken betreffende het beheer van de effecten van de Algemene Kunstzijde Unie (AKU) en aandelen in de American Bemberg Corporation van de AKU in verband met de oorlog, 1940-1949.; 3284-3287; 3 pakken, 1 omslag
      - Algemene Kunstzijde Unie, 1942-1944, 3284
      - Idem, 1947, 3285
      - Idem, 1948-1949, 3286; omslag
      - American Bemberg Corporation, 1940-1948, 3287
    - Stukken betreffende de financiële situatie en de buitenlandse leningen van Nederlands-Indië, 1941-1948.; 3288; 1 pak
    - Stukken betreffende de berichtgeving over de voorbereiding van een wettelijke regeling voor na de oorlog over Nederlands vermogen in het buitenland, 1942-1945.; 3289; 1 pak
    - Stukken betreffende de berichtgeving over de Britse en Amerikaanse plannen over het opstellen van een monetaire regeling na de oorlog, 1943.; 3290; 1 omslag
    - Stukken betreffende de Nederlandse deelname aan de Monetaire en Financiële Conferentie der Verenigde Volken te Bretton Woods, New Hampshire, 1943-1945.; 3291; 1 omslag
    - Stukken betreffende de berichtgeving over de onderhandelingen over het verstrekken van leningen en kredieten aan Nederland door de Verenigde Staten, Engeland en Canada, 1943-1947.; 3292; 1 pak
    - Stukken betreffende de totstandkoming van de overeenkomst met de Verenigde Staten over de levering van zilver voor de muntaanmaak voor Nederland en de onderhandelingen over de teruggave, 1943-1948.; 3293; 1 omslag
    - Stukken betreffende de berichtgeving over de financiering van aankopen door de Nederlandse regering in de Verenigde Staten en Canada, 1944-1946.; 3294; 1 pak
    - Stukken betreffende het oprichten van de Bank voor Nederlandsch-Indië N.V. te Paramaribo ten behoeve van de economische wederopbouw van Nederlands-Indië, 1944-1948.; 3295; 1 pak
    - Stukken betreffende de onderhandelingen met de Verenigde Staten over het sluiten van een verdrag ter voorkoming van dubbele belasting, 1944-1950.; 3296; 1 pak
    - Stukken betreffende de berichtgeving over de omrekenkoers van de gulden in dollars, 1945-1946.; 3297; 1 omslag
    - Stukken betreffende het onderzoek naar het volkscredietwezen in de Verenigde Staten, in het bijzonder naar de 'Morris Plan' banken, 1945-1946.; 3298; 1 omslag
    - Stukken betreffende de levering van in de Verenigde Staten gemaakte munten en bankbiljetten voor Nederland en de overzeese gebiedsdelen, 1945-1948.; 3299; 1 omslag
    - Stukken betreffende het verkrijgen, uitgeven en terugbetalen van het Canadese krediet, 1945-1948.; 3300; 1 omslag
    - Stukken betreffende de berichtgeving over de maatregelen tot zuivering van het geldwezen in Nederland in verband met het herstel van het economische leven, 1946.; 3301; 1 omslag
    - Stukken betreffende de berichtgeving over het voornemen van de Verenigde Staten tot sluiting van een overeenkomst met Venezuela ter voorkoming van dubbele belastingheffing, 1946.; 3302; 1 omslag
    - Stukken betreffende de leningen van de 'Export-Import Bank of Washington' aan Nederland en Indonesië, 1946-1951.; 3303; 1 omslag
    - Stukken betreffende de berichtgeving over de devaluaties in Europa en Indonesië, 1949-1950.; 3304; 1 omslag
    - Stukken betreffende het internationale betalingsverkeer en de convertibiliteit van valuta-eenheden, 1952-1954; 3630; 1 omslag
  - GOEDEREN, PRODUKTIE EN CONSUMPTIE, 613
    - Stukken betreffende de onderhandelingen met de Verenigde Staten over de contigentering van de invoer van Nederlands-Indische en Surinaamse koffie, 1940-1945.; 3305; 1 pak
    - De 'Netherlands Purchasing Commission', 1940-1948.; 3306-3326; 7 delen, 6 omslagen, 6 pakken, 2 stukken
      - Inhoudsopgave van de archiefstukken, 3306; stuk
      - Agenda van ingekomen stukken, 1945 tot 12 sept., 3307; deel
      - Idem, 1945-1946 tot 1 febr., 3308; deel
      - Idem, 1946 tot 16 juni, 3309; deel
      - Idem, 1946 tot 19 sept., 3310; deel
      - Idem, 1946, 3311; deel
      - Idem, 1947-1948, 3312; deel
      - Agenda van uitgegane stukken, 1945, 3313; deel
      - Ingekomen en minuten van uitgegane stukken, 1942-1945, 3314; pak
      - Ingekomen stukken, 1946 tot 1 aug., 3315; pak
      - Idem, 1946-1947 tot 1 apr., 3316; pak
      - Ingekomen stukken, 1947-1948, 3317; pak
      - Uitgegane stukken, 1946-1948, 3318; pak
      - Advisering bij de instelling en de taak van de Raad van Toezicht, 1943-1945, 3319
      - Verzekering van scheepsladingen reliefgoederen, 1946-1947, 3320
      - Correspondentie met de 'Director General Administration for Relief and Administration', 1945, 3321
      - Correspondentie met het Nederlands Informatie Bureau, 1946-1947, 3322
      - Controle van de verantwoording van kantoor Belmontstreet, 1947, 3323
      - Correspondentie; afschriften voor J.H. van Boven, secretaris van de Economische, Financiële en Scheepvaart Missie, 1945, 3324
      - Verslag van de Financiële Raad van de Nederlandse ambassade, 1940-1946, 3325
      - Correspondentie van M. Steenberghe, voorzitter van de Economische, Financiële en Scheepvaart commissie, 1945, 3326
    - Stukken betreffende de berichtgeving over de olieleveringen van de Verenigde Staten aan Nederland, 1940-1948.; 3327; 1 omslag
    - Vergaderstukken van de besprekingen met leden van het advocatenkantoor Sullivan & Cromwel over diverse Nederlandse handelsaangelegenheden, 1941.; 3328; 1 omslag
    - Stukken betreffende de berichtgeving over de ontwikkeling van de scheepsbouw in de Verenigde Staten, 1941-1945.; 3329; 1 omslag
    - Stukken betreffende de advisering en berichtgeving over afgesloten overeenkomsten met de geallieerde landen over de handelsvloot, 1941-1947.; 3330; 1 omslag
    - Stukken betreffende de behandeling van aangelegenheden met betrekking tot de leveringen van kinine uit Nederlands-Indië, 1941-1947.; 3331; 1 omslag
    - Stukken betreffende de werkzaamheden van en de subsidieverlening aan de Nederlandse Kamers van Koophandel in New York en San Francisco, 1941-1952.; 3332; 1 pak
    - Stukken betreffende het 'Netherlands Food Purchasing Bureau', 1942-1947.; 3333-3339; 3 omslagen, 4 pakken
      - Ingekomen stukken, 1946-1947, 3333
      - Ingekomen stukken over de verscheping van goederen, 1946-1947, 3334
      - Financiële verslagen, 1946, 3335; omslag
      - Correspondentie over het Canadees krediet, 1946-1947 omslag, 3336
      - Rapporten uitgebracht door de regeringscommissaris C. van Stolk betreffende zijn reizen naar Zuid-Amerika over waarneming en controlering van de handelingen door het bureau, 1942-1943, 3337; omslag
      - Jaarverslagen, 1942-1945, 3338
      - Rapporten inzake verantwoording en controle, 1945-1946, 3339
    - Stukken betreffende de bevordering van de Nederlandse export naar de Verenigde Staten na de oorlog, 1942-1952.; 3340; 1 pak
    - Stukken betreffende de afgifte van vergunningen voor de exploitatie van bauxiet in Suriname, 1942-1953.; 3341; 1 omslag
    - Stukken betreffende het stimuleren van de vestiging van buitenlandse ondernemingen in Nederland, 1943-1945.; 3342; 1 omslag
    - Stukken betreffende de berichtgeving over de onderhandelingen en overeenkomsten met de Verenigde Staten inzake handel en tarieven, 1943-1953.; 3343-3344; 2 pakken
      - 1943-1948, 3343
      - 1949-1953, 3344